# 关于区分货币性及非货币型员工薪酬的疑惑

提问人：qipu 时间：2019-06-19 03:47:51
各位大神，请教一个问题。
某企业为鼓励员工在当地置业，组织员工团购当地某一商品房（公司指定）。
符合申请条件的员工，可与公司签订《服务协议》，协议规定所有购房员工需履行服务期 60 个月，公司每月返还住房补贴。服务期未届满，员工离职、转让或出租商品房，均需要返还已发放补贴款。
具体问题如下：
（ 1 ）该项补贴是应该理解为货币性职工薪酬还是非货币型员工薪酬，虽然公司发放的为现金补贴，但是在购买指定住房后才能返还，能否理解为员工只是获得了一个以低于市场价购买某房产的机会？
（ 2 ）如服务期 60 个月内，每月返还 1000 远， 60 个月合计返还 60,000元。是否应该把这60,000 计入长期待摊费用逐年摊销？属于货币性职工薪酬或非货币型员工薪酬对此会计处理会有影响吗？

回答人：chenyiwei
因为其金额是固定的，所以该项补贴属于货币性薪酬。
企业支付的补贴款应计入长期待摊费用并逐期摊销。属于货币性职工薪酬或非货币型员工薪酬对此会计处理无影响。

提问人：qipu 时间：2019-06-19 13:51:30
谢谢陈版，但是长期待摊费用定义是企业已经支出，但摊销期限在 1 年以上(不含 1 年)的各项费用。但是企业是分 60 个月每月向员工支付 1000元，而不是先预付员工 60,000 元后再考察，那是否会不符合长摊的定义。
其次是，在合同签订确认长摊时，由于没有现金的支出，所以确认是分录是借：长期待摊资产 贷：应付职工薪酬吗？
这样企业需要挂账一个 60 个月的大额应付职工薪酬，由于福利是带条件的，且员工提前离职需返还补贴款，这个 60 个月的应付职工薪酬符合负债里即时义务的条件吗？

回答人：chenyiwei
如果是分 60 个月付补贴，则无需确认长期待摊费用，每月确认职工薪酬费用和应付职工薪酬即可。